【裁判字號】    95,台抗,385
【裁判日期】    950907
【裁判案由】    誹謗案件聲請將判決書登報
【裁判全文】
最高法院刑事裁定              九十五年度台抗字第三八五號
    抗  告  人  甲○○
上列抗告人因自訴乙○○誹謗案件聲請將判決書登報，對於台灣
高等法院台中分院刑事庭中華民國九十五年五月十日九五中分通
刑淵九四上更(一)二００字第０六二七三號函，提起抗告，本院裁
定如下：
    主  文
抗告駁回。
    理  由
一、本件原審駁回抗告人甲○○因自訴乙○○誹謗案件將判決書
登報之聲請，雖未經製作刑事裁定書送達，而以民國九十五年五
月十日九五中分通刑淵九四上更(一)二００字第０六二七三號函代
替，惟既屬法院就抗告人之聲請對外之意思表示，其性質仍屬刑
事裁定之一種，先予敘明。
二、本件抗告人聲請意旨略以：抗告人自訴被告乙○○誹謗等之
原審法院九十四年度上更(一)字第二００號案件，業經原審法院論
處被告散布文字，指摘足以毀損他人名譽罪刑，而被告於原審法
院判決後並未提起第三審上訴，抗告人亦僅對該案被告涉犯偽造
私文書部分上訴於第三審，則原審法院論處被告散布文字，指摘
足以毀損他人名譽罪刑部分已經確定，為此聲請原審裁定命被告
將原審法院九十四年度上更(一)字第二００號刑事判決書，分別在
聯合報或中國時報第一版連續刊登二日，並由被告負擔登報費用
云云。原裁定以：依刑事訴訟法第三百四十八條第二項規定，對
於判決之一部上訴者，其有關係之部分，視為亦已上訴。因抗告
人對上開案件被告被訴涉犯偽造私文書不另為無罪諭知部分提起
第三審上訴，而該部分與誹謗罪部分係以有牽連犯裁判上一罪之
關係被訴，為上訴效力所及而亦未確定。因認抗告人之聲請難予
准許，予以駁回，已詳敘其所依憑之理由。經核於法尚無違誤。
抗告意旨略以：被告所犯誹謗罪與偽造私文書罪間，並無何牽連
犯裁判上一罪之關係，原審駁回抗告人上開聲請，於法有違云云
。按被害人或其他有告訴權人須於誹謗等案件判決確定後，始得
依刑事訴訟法第三百十五條之規定聲請將判決書全部或一部登報
；又對於判決之一部上訴者，其有關係之部分，視為亦已上訴，
刑事訴訟法第三百四十八條第二項定有明文。經查抗告人於原審
法院九十四年度上更(一)字第二００號案件更審前審理中，提出上
訴理由狀載稱：……被告已非台中市廣西同鄉會第六屆理事長，
即非該會法定代理人，因無權製作台中市廣西同鄉會九十年六月
二十五日民事上訴理由狀，竟仍冒用該會法定代理人身分簽章，
製作該會九十年六月二十五日民事上訴理由狀內載：「原告甲○
○為本會第三屆理事長，因任內違法瀆職，但渠違法抗告，不接
受整理，不辦移交，繼續把持同鄉會的公款、公物，視政府如無
物」等文字，因認被告除犯誹謗罪外，另涉犯刑法第二百十六條
、第二百十條行使偽造私文書罪（原審法院九十一年度上訴字第
七一四號卷第五十三至五十四頁）等情。經原審法院認被告涉犯
行使偽造私文書部分係屬不能證明，而因與被告經論處誹謗罪刑
部分係以有裁判上一罪關係被訴，乃不另為無罪之諭知。則縱抗
告人僅就上開判決關於被告涉嫌行使偽造私文書部分，向第三審
法院提起上訴，然基於審判不可分關係，依刑事訴訟法第三百四
十八條第二項之規定，其有關係之誹謗犯行部分，亦應視為已經
上訴而未確定。原審以抗告人聲請原審法院裁定命被告將原審法
院仍未確定之上開刑事判決書，分別在聯合報或中國時報第一版
連續刊登二日，並由被告負擔登報費用云云，自非有據，因而予
以駁回，即無不合。抗告意旨仍執陳詞，任意指摘原裁定違法，
為無理由，應予駁回。
據上論結，應依刑事訴訟法第四百十二條，裁定如主文。
中    華    民    國  九十五  年    九    月    七    日
                      最高法院刑事第一庭
                          審判長法官  董  明  霈
                                法官  林  茂  雄
                                法官  張  祺  祥
                                法官  呂  永  福
                                法官  洪  佳  濱
      本件正本證明與原本無異
                                      書  記  官
中    華    民    國  九十五  年    九    月   十三   日
                                                      Ｅ


司法院資訊處製作；財團法人民間司法改革基金會備份。
